【裁判字號】    89,易,5216
【裁判日期】    900628
【裁判案由】    詐欺
【裁判全文】
臺灣高雄地方法院刑事判決                        八十九年度易字第五二一六號
    公  訴  人  臺灣高雄地方法院檢察署檢察官
    被      告  乙○○
右列被告因詐欺案件，經檢察官提起公訴（民國八十九年度偵字第二四八四三號），
本院判決如左：
    主  文
乙○○以詐術得財產上不法之利益，處拘役貳拾柒日；如易科罰金，以參佰元折算壹
日。
    事  實
一、乙○○明知其無現金可付車資，然為南下尋友玩樂，竟意圖為自己不法之利益，
    於民國八十九年九月二十二日晚上十一時三十分許，在台北市○○街○路段，攔
    下甲○○所駕駛之車牌號碼Ｈ四─四七九號營業小客車，要求甲○○以計程車運
    送其至高雄市鹽埕區找朋友，並向甲○○佯稱到達高雄後再給付車資新台幣（以
    下同）六千元，迨至翌日凌晨四時許，抵達目的地時，黃玄武竟向甲○○謊稱要
    下車找朋友來付錢，旋趁機逃逸無蹤，以此方式拒不支付車資，減少其財產之支
    出，而得財產上不法之利益，甲○○至此始知受騙，而報警處理，嗣經警於同年
    月二十三日六時五十分許，在高雄市○○區○○街一八九號快樂迪網際網路店內
    尋獲乙○○。
二、案經甲○○訴由高雄市政府警察局鹽埕分局移送臺灣高雄地方法院檢察署檢察官
    偵查起訴。
    理  由
一、訊據被告黃玄武對於身上無足夠之現金支付車資，猶在台北市攔乘計程車至高雄
    市後，未付車資等情，均坦承不諱，核與告訴人甲○○指訴情節相符，是被告主
    觀上有不法所有之意圖堪以認定。被告雖辯稱車資只有三千元，然車資係六千元
    一節，業據被告及告訴人於警訊中陳述明確，是被告事後辯解不足採信。綜上所
    述，本案罪証已臻明確，被告上開所辯係卸責之詞，不足採信，被告犯行堪以認
    定。
二、核被告所為係犯刑法第三百三十九條第二項之詐欺得利罪。爰審酌被告不務實際
    ，既知其身上無足夠之現金可供乘坐計程車，即應改搭其他大眾運輸工具，然竟
    好逸惡勞，蓄意欺騙他人，事發至今均未積極尋求和解，且犯後態度惡劣，告訴
    人所受之損害尚屬輕微等一切情狀，量處如主文所示之刑；按刑法第四十一條，
    已於九十年一月十日修正公布，並於同月十二日施行，其第一項前段規定為「犯
    最重本刑為五年以下有期徒刑之罪，而受六月以下有期徒刑或拘役之宣告，因身
    體、教育、職業或家庭之關係或因其他正當事由，執行顯有困難者，得以一元以
    上三元以下折算一日，易科罰金。」，本件被告犯罪後，上開犯行，已變更屬得
    易科罰金之罪，依最高法院二十四年七月刑庭總會決議，易科罰金之事項，應依
    刑法第二條第一項之規定，適用修正後之刑法第四十一條之新法，本件爰諭知易
    科罰金折算標準，以資懲儆。
據上論斷，應依刑事訴訟法第二百九十九條第一項前段、刑法第二條第一項前段、第
三百三十九條第二項、修正後第四十一條第一項，罰金罰鍰提高標準條例第一條前段
、第二條判決如主文。
本案經檢察官陳瑞堯到庭執行職務。
中      華      民      國    九十      年      六      月    二十八    日
                                    臺灣高雄地方法院刑事第三庭
                                        法  官  李  淑  惠
右為正本，係照原本作成，證明與原本無異。
如不服本判決，應於送達後十日內，向本院提出上訴狀。
                                        書記官  馮  欽  鳳
中      華      民      國    九十      年  六      月    二十八    日


司法院資訊處製作；財團法人民間司法改革基金會備份。
